【裁判字號】    92,訴,490
【裁判日期】    920625
【裁判案由】    損害賠償
【裁判全文】
臺灣桃園地方法院民事裁定  九十二年度訴字第四九○號
    原      告  甲○○○
    被      告  乙○○○○○○.
    被      告  丙○○
    被      告  丁○○
    被      告  戊○○
右當事人間請求損害賠償事件，由本院刑事庭移送前來，本院裁定如左：
    主      文
原告之訴駁回。
訴訟費用由原告負擔。
    事      實
甲、原告方面：
一、聲明：被告應給付原告新台幣（下同）柒拾萬參仟肆佰零玖元，及自民國（下同
    ）八十六年十二月二十二日起至清償日止，按年利率百分之六計算之利息。
二、陳述略稱：
  (一)被告林鍵廷（原名林秋山）、丙○○以偽造之證件分別冒名「李修仁、王慧雅」
    開設合嵐企業有限公司（下稱合嵐公司），起初少量進貨，支票均兌現，而取信
    於原告，再安排被告丁○○偽裝成合嵐公司大客戶，宣稱開設「阿公店」，其小
    老婆戊○○在板橋開酒店，銷貨量很大，需不斷進貨，使原告深信不疑。
  (二)從八十六年十一月二十一日至八十七年一月二日，被告共進貨洋酒壹佰貳拾柒萬
    參佰伍拾陸元，除被告林鍵廷（原名林秋山）、丙○○、丁○○三人陸續訂貨外
    ，被告戊○○也在電話中指名所要訂的貨品。原告第二次由台北市刑事警察局通
    知認領貨品，也是從被告戊○○的住處和酒店，取出部分的貨品，被告四人均為
    共犯，應連帶賠償原告如聲明所示之金額與利息。
  (三)本件是維佳利實業股份有限公司（下稱維佳利公司）在賣這些洋酒，因為原告是
    維佳利公司的老闆，所以原告就提出附帶民事訴訟。本件請求金額之依據，是用
    進貨單及支票來算的，當時在刑事案件程序中，原告就有提出資料，至於利息起
    算日為何是八十六年十二月二十二日，時間太久已不記得。
三、證據：引用台北事刑事警察局轉送於刑事卷內之筆錄、送貨單、支票影本資料。
乙、被告方面：
壹、被告林鍵廷（原名林秋山）、丙○○：
    被告林鍵廷（原名林秋山）、丙○○歷次言詞辯論期日均未到場，亦未提出書狀
    作何聲明或陳述。
貳、被告丁○○、戊○○方面：
一、聲明：請求駁回原告之訴，訴訟費用由原告負擔。
二、陳述略稱：本件刑案部分有上訴，案號為台灣高等法院九十二年度上訴字第九○
    一號，刑案還在審判中，應該駁回民事請求。
三、證據：無。
丙、本院刑事庭檢送本院八十七年訴字第五六五號刑事判決。
    理      由
一、原告主張意旨略以：被告先以少量進貨方式取得原告信任，嗣後從八十六年十一
    月二十一日至八十七年一月二日大量進貨而不付款，藉以詐得貨物，故訴請被告
    連帶賠償云云。被告林鍵廷（原名林秋山）、丙○○於歷次言詞辯論期日均未到
    場，亦未提出書狀作何聲明或陳述。被告丁○○、戊○○答辯意旨則以：本件刑
    案部分有上訴，案號為台灣高等法院九十二年度上訴字第九○一號，刑案還在審
    判中，應該駁回民事請求等語。
二、按因犯罪而受損害之人，於刑事訴訟程序得附帶提起民事訴訟，對於被告及依民
    法負賠償責任之人，請求回復其損害，刑事訴訟法第四百八十七條第一項定有明
    文。經查，本院八十七年訴字第五六五號刑事判決所認定與本件相關之犯罪事實
    ，受害人係維佳利公司而非原告，而經本院就此詢問原告，原告亦稱確實是維佳
    利公司在賣系爭洋酒（參見本院九十二年五月十九日言詞辯論筆錄），足見因犯
    罪受損害之人係維佳利公司，並非本件原告，則參酌前揭刑事訴訟法第四百八十
    七條第一項之規定，本件原告既非因犯罪而受損害之人，提起刑事附帶民事訴訟
    顯非合法，自應裁定駁回原告之訴。
三、據上論結，原告之訴為不合法，依民事訴訟法第二百四十九條第一項第六款、第
    九十五條、第七十八條，裁定如主文。
中      華      民      國    九十二    年      六      月    二十五    日
                                臺灣桃園地方法院民事第一庭
~B法      官  文衍正
右為正本係照原本作成
如不服本裁定應於送達後十日內向本院提出抗告狀，並應繳納抗告裁判費新台幣四十
五元。
中      華      民      國    九十二    年      六      月    二十五    日
~B法院書記官  李劍龍


司法院資訊處製作；財團法人民間司法改革基金會備份。
